臺灣板橋地方法院刑事判決　　　　　　　 96年度訴字第530號
公　訴　人　臺灣板橋地方法院檢察署檢察官
被　　　告　甲○○
　　　　　　　　　　（現另案於臺灣雲林監獄執行中）
上列被告因毒品危害防制條例案件，經檢察官提起公訴（96年度
毒偵字第196 號），被告於本院準備程序進行中就被訴事實為有
罪之陳述，並聽取當事人之意見後，經本院合議庭裁定由受命法
官獨任進行簡式審判程序，並判決如下：
    主  文
甲○○所犯如附表一編號1 至4 所示施用第一級毒品罪，均累犯
，各處如附表一編號1 至4 所示刑；減刑後，各減為如附表二編
號1 至4 所示刑，應執行有期徒刑壹年肆月。
扣案第一級毒品海洛因壹小包（合計淨重零點零貳公克），沒收
銷燬。
    事  實
一、甲○○曾犯有竊盜罪與毒品危害防制條例罪案件等前科，所
    犯最後1 次之竊盜罪，所犯其中竊盜罪，經本院於94年4 月
    14日以94年度簡上字第85號判決，將原判決（本院93年度簡
    字第4364號簡易判決）撤銷，改判有期徒刑8 月，而於94年
    5 月6 日判決確定；嗣又於94年間犯有毒品危害防制條例罪
    案件，經臺灣臺北地方法院於94年6 月15日以94年度訴字第
    624 號判決判處有期徒刑8 月；嗣上開二罪經聲請定執行刑
    為有期徒刑1 年3 月確定，而於95年8 月31日縮短刑期執畢
    出監。又其因於91年間所犯施用毒品案件，經送觀察、勒戒
    後，認無繼續施用毒品之傾向，於91年2 月22日觀察、勒戒
    執行完畢釋放，由臺灣板橋地方法院檢察署檢察官於同（91
    ）年2 月27日，以91年度毒偵字第607 號為不起訴處分確定
    。詎其仍不知戒除毒癮，復基於個別施用第一級毒品海洛因
    之犯意，分別於95年10月下旬、同年12月15日、同年12 月
    16日及同年12月23日凌晨零時許，分別在臺北市○○區○○
    路之麥當勞餐廳之廁所內與臺北市萬華區青年公園之公共廁
    所內等處，或將第一級毒品海洛因摻於香菸點燃吸食之方式
    ；或第一級毒品海洛因混合清水，再以注射針筒注射施用之
    方式（注射針筒業已丟棄滅失），各自施用第一級毒品海洛
    因。嗣經警於95年12月23日11時50分許，在台北縣三峽鎮○
    ○路○段與大同路口查獲，並扣得甲○○所有供施用之第一
    級毒品海洛因1 小包（淨重0.02公克）。
二、案經台北縣政府警察局三峽分局報請臺灣板橋地方法院檢察
    署檢察官偵查起訴。
    理  由
一、上開事實，業據被告甲○○於警詢、偵查中與本院調查及審
    理時供承不諱（本院卷第42頁、51頁、52頁；第62頁至第67
    頁）；又被告於如事實欄第一段所述時地經警查獲後採尿檢
    驗結果，所採尿液含有鴉片類陽性反一節，此有台灣檢驗科
    技股份有限公司濫用藥物尿液檢驗報告1 紙在卷足憑（96年
    度毒偵字第196 號偵查卷第34頁）；此外並有扣押物品目錄
    表、扣押筆錄、照片及95年度煙保管字第2095號贓證物品清
    單各在卷足憑（偵查卷第6 頁至第26頁）。又如事實欄第一
    段所示，經警查扣之白色粉末1 小包經送檢驗結果，含有第
    一級毒品海洛因成分，淨重0.02公克（空包裝重，0.20公克
    ），有台北縣政府警察局三峽分局毒品初步檢驗報告書與法
    務部調查局鑑定書各在卷可稽（偵查卷第11頁、37頁）。由
    此可見，被告確有於事實欄第一段所述時、地施用第一級毒
    品海洛因犯行等情至明；本件事證明確，被告犯行應堪認定
    。
二、查海洛因係屬於毒品危害防制條例第2 條第2 項第1 款所列
    之第1 級毒品，不得持有、施用，被告竟持之以施用，核其
    所為，係犯毒品危害防制條例第10條第1 項之施用第一級毒
    品罪。被告前開四次施用第一級海洛因行為，各係滿足各該
    次之毒癮，於滿足毒癮後，該次行為即已完成，故各該次均
    為各自獨立之行為，各具獨立性，各自獨立構成同一施用第
    一級毒品海洛因罪責，自應依數罪併合處罰（最高法院96年
    度第9 次刑事庭會議參照）。被告各自持有海洛因犯行，各
    為施用之高度行為所吸收，故不另論罪。
三、查被告有如事實欄第一段所述之多次犯罪執行前科，此有臺
    灣高等法院被告前案紀錄表在卷足憑，其於有期徒刑執行完
    畢後，5 年以內再故意犯本件有期徒刑之上揭四罪，均應各
    依刑法第47條第1 項累犯之規定，各予加重其刑。爰審酌被
    告有如事實欄第一段所述之多次犯罪執行前科，與毒品罪前
    科，已如前述；其甫於95年8 月31日縮短刑期執畢出監後，
    不到三個月，即再犯前開施用第一級毒品海洛因罪4 次，可
    見被告並無悔改戒斷之意；與被告施用毒品海洛因之犯罪動
    機、目的、施用第一級毒品海洛因之次數，施用上開毒品之
    時間；惟念及被告於犯後已於本院坦承犯行，態度良好，已
    有悔意等一切情狀，各量處如附表一編號1 至4 如主文所示
    之宣告刑，以示懲儆。
四、按中華民國96年罪犯減刑條例業經立法院於96年6月15日三
    讀通過，嗣經總統於96年7月4日令公布，依同條例第16條規
    定，於96年7 月16日施行。查被告上開四罪之犯罪時間，均
    係在民國96年4 月24日以前，所犯之罪亦合於中華民國96年
    罪犯減刑條例第2 條第1 項第3 款規定之減刑條件，爰各予
    以減其宣告刑二分之一如附表二編號1 至4 如主文所示之刑
    ，並定其應執行之刑，以示懲儆。
五、扣案之第一級毒品海洛因1 小包（淨重0.02公克），應依毒
    品危害防制條例第18條第1 項前段規定沒收銷燬。
據上論斷，應依刑事訴訟法第299 條第1 項前段、第273 條之1
第1 項、毒品危害防制條第10條第1 項、第18條第1 項前段、中
華民國96年罪犯減刑條例第2 條第1 項第3 款、第7 條、刑法第
11條前段、第47條第1項、第51條第5款，判決如主文。
本案經檢察官連思藩到庭執行職務。
中　　華　　民　　國　　96　　年　　9 　　月　　29　　日
                  刑事第二庭    法　官 陳坤地
上列正本證明與原本無異。
如不服本判決，應於送達後十日內敘明上訴理由，向本院提出上
訴狀。
                                書記官 林壯隆
中　　華　　民　　國　　96　　年　　9 　　月　　29　　日
附表一如主文所示施用第一級毒品罪之宣告刑（均累犯）：
編號1
有期徒刑拾月。
編號2
有期徒刑拾月。
編號3
有期徒刑拾月。
編號4
有期徒刑拾月。
附表二如主文所示減刑後所示之刑（均累犯）
編號1
有期徒刑伍月。
編號2
有期徒刑伍月。
編號3
有期徒刑伍月。
編號4
有期徒刑伍月。
附錄本案論罪科刑法條全文
毒品危害防制條例第10條：
施用第1級毒品者，處6月以上5年以下有期徒刑。
施用第2級毒品者，處3年以下有期徒刑。
